臺中高等行政法院裁定
　　　　　　　　　　　　　　　　九十五年度訴字第七一一號
原　　　告　甲○○
　　　　　　乙○○
被　　　告　臺灣臺中地方法院
代　表　人　丙○○
被　　　告　丁○○
　　　　　　戊○○
　　　　　　己○○
　　　　　　庚○○
　　　　　　辛○○
上列當事人間因瀆職事件，原告提起行政訴訟，本院裁定如下：
    主  文
原告之訴駁回。
訴訟費用由原告負擔。
    理  由
一、按普通法院就民事案件審理所為准、駁之裁判，為行使廣義
    司法權之結果，並非居於行政機關地位所為之單方行政行為
    ，亦非行政程序法所規範之行政處分（行政程序法第三條第
    二項及第九十二條參照），不屬行政法院審理之權限。倘當
    事人不服民事案件之判決或裁定結果，即應以上訴或抗告等
    法定途徑尋求救濟，尚不得以之為一般公法事件，提起行政
    爭訟。次按我國關於行政訴訟與民事訴訟之審判，依現行法
    律之規定，係採二元訴訟制度，分由不同性質之法院審理。
    關於因公法關係所生之爭議，由行政法院審判，因私法關係
    所生之爭執，則由普通法院審判（司法院釋字第四四八號解
    釋參照）。是行政訴訟程序，乃國家司法機關用以解決當事
    人間關於公法上之爭議所施行之程序，倘非屬公法上爭議事
    件，行政法院自無審判權。又訴訟事件不屬於行政法院之權
    限者，行政法院應以裁定駁回之，為行政訴訟法第一百零七
    條第一項第一款所明定。
二、本件原告訴稱略以：按法官應秉公執法，並無怠惰枉法之權
    。被告丁○○法官未判別被告辛○○侵害原告甲○○專利權
    及勾結他人湮滅證據之犯行（被告戊○○法官係因受脅迫始
    匿載其查得該勾結圖利之結果），反而於九十五年十一月三
    日准許被告辛○○領取原告甲○○所提存之擔保金，並以台
    灣台中地方法院九十五年十一月九日九十四年度執字第六九
    六六號裁定駁回原告停止執行之聲請，即屬違反法令而無效
    。又己○○法官於原告訴訟救助聲請未遭駁回之情況下，竟
    於九十四年八月六日逕以原告未繳納裁判費為由，駁回原告
    再審之聲請，顯已違反民事訴訟法第一百零九條規定，該駁
    回再審聲請之法律關係即不成立。另庚○○法官違法亂判原
    告甲○○應賠償被告辛○○新台幣（下同）五百萬元，被告
    辛○○再騙得戊○○法官亂判原告甲○○應賠償被告辛○○
    二百萬元，與首揭裁定均屬違背法令及公序良俗之執法處分
    ，有一望即知之重大瑕疵，符合行政程序法第一百十一條第
    七款之規定，乃依行政訴訟法第二條及第六條規定提起本件
    確認訴訟。且前揭被告等既代表被告台灣台中地方法院，自
    應與之依民法第一百八十六條之規定連帶賠償原告之損失。
    爰請求：(一)被告丁○○法官九十五年十一月三日代表台灣台
    中地方法院分配予被告辛○○二七三、三七○元之法律關係
    無效（不成立）。(二)被告己○○法官於訴訟救助事件確定前
    ，拒依九十四年度再易字第八五號准予再審之教示，於提示
    原告預納二萬元現金之支票，即駁回原告再審聲請之法律關
    係不成立。(三)被告戊○○法官九十一年十二月廿五日因遭脅
    迫之枉法裁判，違背法令而無實質確定力，其執行力之法律
    關係自始不存在。(四)被告應連帶給付原告五十五億元及至清
    償日止按年息百分之五計算之利息等語。
三、經查，原告就聲明(一)至(三)部分，無非指摘台灣台中地方法院
    上開民事裁判等有如何違法之情事，而請求確認因其而生之
    法律關係無效或不存在、不成立等語。惟上開判決或裁定，
    均係普通法院本於司法審判機關之地位，經審理後所為，屬
    民事裁判及其執行程序之範疇，為廣義之司法行政處分，非
    屬行政爭訟事項，原告如有不服，即應依上訴或抗告等方式
    以為救濟，尚不得轉而向行政法院請求確認其法律關係不存
    在。至聲明(四)之部分，原告於起訴狀第五頁結論部分，已表
    明倘因違法裁判致生人民損害，應依民法第一百八十六條規
    定請求賠償等語，是原告對於被告為上開金錢給付之請求，
    係基於私法上請求權所為，而屬私法上關係之爭執，僅能循
    民事訴訟程序謀求解決，尚不得依行政訴訟請求救濟。揆諸
    首揭說明，本件原告訴訟之請求，均非屬行政爭訟救濟範圍
    之事項，本院對之並無審判權，則原告提起本件行政訴訟，
    自非合法，應予駁回。
四、依行政訴訟法第一百零七條第一項第一款、第一百零四條，
    民事訴訟法第九十五條、第七十八條及第八十五條第一項前
    段，裁定如主文。
中　　華　　民　　國　　96　　年　　1　　 月　　16　　日
                  第四庭審判長法  官　沈  應  南
                              法  官　許  金  釵
                              法  官　許  武  峰
以上正本證明與原本無異。
如不服本裁定，應於裁定送達後10日內以書狀敘明理由，經本院
向最高行政法院提起抗告（須依對造人數附具繕本）；並應預繳
送達用雙掛號郵票390元（34元及5元郵票各10份)。
中　　華　　民　　國　　96　　年　　1　　 月　　19　　日
　　　　　　　　　　　　　　　書記官　陳  鼎  鈞
